【裁判字號】    90,易,642
【裁判日期】    900227
【裁判案由】    電子遊戲場業管理條例等
【裁判全文】
臺灣高雄地方法院刑事判決                            九十年度易字第六四二號
    公  訴  人  臺灣高雄地方法院檢察署檢察官
    被      告  甲○○
右列被告因賭博案件，經檢察官聲請簡易判決處刑（八十九年度偵字第二六五０六號
），本院高雄簡易庭認不應依簡易判決處刑，移送本院刑事庭，本院爰依通常程序審
理，判決如左：
    主  文
甲○○連續在公眾得出入之場所賭博財物，處罰金捌仟元，如易服勞役，以佰元折
算壹日。
扣案之賭博性電動機具「滿貫大亨」、「孔雀王二代」、「賽馬」各壹台（含ＩＣ板
各壹片）、帳冊壹本均沒收。
    事  實
一、甲○○於民國八十二年、八十四年、八十六年間，均因賭博罪，分別經本院高雄
    簡易庭、鳳山簡易庭各判處罰金五千元、六千元、五千元在案，仍不知悔改，復
    於八十九年八月二十一日，以新台幣（下同）十三萬元向綽號「阿良」之不詳姓
    名男子盤頂址設高雄市○○區○○街與鼎吉街口之貨櫃屋，經營便當、飲料、檳
    榔之零售業。詎甲○○為圖招徠顧客，竟基於賭博之概括犯意，自同年八月二十
    一日起，在上揭公眾得出入之場所擺置電動賭博玩具機「滿貫大亨」、「孔雀王
    二代」、「賽馬」各一台，供不特定之顧客賭博財物。其賭博方式係以現金一比
    一方式開分賭玩，賭中者依各機台之規定，以一比一之比率給分，嗣按機台累積
    之分數，再依各該機台兌換之比率折換現金，如未押中則開分押注之金額悉歸店
    方嬴得。嗣於八十九年十一月二十六日下午二時五分許，在上址為警當場查獲，
    並扣得上開賭博性電動機具三台（含ＩＣ板各壹片）及帳冊一本。
二、案經高雄市政府移送臺灣高雄地方法院檢察署檢察官聲請簡易判決處刑。
    理  由
一、右揭犯罪事實，訊據被告甲○○於偵、審中坦承不諱，並有現場查獲之各式電動
    賭博玩具機三台及帳冊一本扣案足資佐證，依該帳冊記載「馬洗600」表示從「
    賽馬」之機台洗分兌換六百元，「孔洗400」表示從「孔雀王二代」之機台洗分
    兌換四百元，「麻洗1500」表示從「滿貫大亨」洗分兌換一千五百元等情，亦據
    被告甲○○供認屬實，足認其自白核與事實相符，自得採為論罪科刑之依據，本
    件事證明確，被告犯行洵堪認定。
二、核被告甲○○所為係犯刑法第二百六十六條第一項在公眾得出入之場所賭博罪。
    被告先後多次賭博犯行，時間緊接，手法相同，所犯又係同一罪名之罪，顯係基
    於概括之犯意，應依刑法連續犯之規定論以一罪，並依法加重其刑。又公訴人雖
    認被告甲○○之前開行為另犯電子遊戲場業管理條例第二十二條、第十五條之違
    反未依電子遊戲場業管理條例規定辦理營利事業登記罪嫌，惟查本件被告所經營
    之貨櫃屋並無營業執照，且除扣案之電子賭博機具三台外，並未擺設其他之電子
    遊戲機，業據被告供述在卷，並有現場臨檢紀錄表附卷可憑，核與電子遊戲場業
    管理條例第三條規定：「本條例所稱電子遊戲場業，指設置電子遊戲機供不特定
    人益智娛樂之營利事業」定義並不相符。另按上述「電子遊戲場業管理條例」第
    十五條雖規定「未依本條例規定辦理營利事業登記者，不得經營電子遊戲場業」
    ，其違反者，同條例第二十二條併規定「處行為人一年以下有期徒刑、拘役或科
    或併科新台幣五十萬元以上二百五十萬元以下罰金」，惟所謂「電子遊戲場業」
    ，依上開條例第三條規定，係指設置電子遊戲機供不特定人【益智娛樂】之營利
    事業而言。又所稱「電子遊戲機」，依同條例第四條第一項之規定，固係指利用
    電、電子電腦、機械或其他類似方式操縱，以產生或顯示聲光影像、圖案、動作
    之遊戲機具，或利用上述方式操縱鋼珠或鋼片發射之遊樂機具。然同條第二項則
    明白規定此等電子遊戲機不得有【賭博】或妨害風化之設計及裝置。再，同條例
    第十七條第一項第六款亦規定「經營電子遊戲場業者，不得有涉及賭博、妨害風
    化或其他犯罪行為」。其違反此一規定者，依同條例第三十一條規定，「處負責
    人新台幣五十萬元以上二百五十萬元以下罰鍰，並令其停業。經法院判決有罪確
    定者，撤銷其公司或營利事業之登記或部分登記事項」。是由以上「電子遊戲場
    業管理條例」相關規定，可知原已辦理營利事業登記之合法電子遊戲場業者，一
    旦經發現涉及以「電子遊戲機」供人賭博者，非特其負責人要受罰鍰及停業之處
    分，且經判罪確定後，主管機關併應撤銷其公司或營利事業登記，則對於以擺設
    電動賭博機具供不特定人賭博之不法電動玩具業者，如認亦應依上開條例辦理營
    利事業登記，豈非自相矛盾！且亦有鼓勵非法業者合法化之嫌。尤其，既准不法
    之電動賭博機具業者辦理營利事業登記，嗣若再以其涉及賭博行為予以罰鍰、停
    業、撤銷登記，將徒令政府公信蕩然無存，應非上開條例制定之本意。綜上論述
    ，本院認「電子遊戲場業管理條例」第十五條及第二十二條規定，於本件擺設電
    動賭博機具供不特定人賭博之業者即被告並無適用。是公訴人認被告另犯電子遊
    戲場業管理條例第二十二條、第十五條罪嫌尚有未洽，惟公訴人認此部分與前開
    經論罪科刑部分有想像競合犯之裁判上一罪關係，爰不另為無罪之諭知。爰審酌
    被告已有多次賭博犯罪前科，仍不知悔悟，竟擺設賭博性電動機具與不特定人對
    賭營利，危害社會善良風俗，惡性非輕，惟念其擺設之數量僅三台，時間亦不長
    ，所獲利潤有限，且犯後坦承犯行，態度良好等一切情狀，量處如主文所示之刑
    ，並諭知如易服勞役之折算標準，以資懲儆。現場查獲之電動賭博機具「滿貫大
    亨」、「孔雀王二代」、「賽馬」各一台（含ＩＣ板各壹片），均係當場賭博之
    器具，雖未經警方扣案移送，惟並無法證明業已滅失，爰不問屬於犯人與否，應
    依刑法第二百六十六條第二項規定併宣告沒收之。另扣案之帳冊一本係被告所有
    ，已據其供明在卷，且為供賭博犯罪所用之物，應依刑法第三十八條第一項第二
    款規定併予宣告沒收。
據上論斷，應依刑事訴訟法第四百五十二條、第二百九十九條第一項前段，刑法第二
百六十六條第一項、第二項、第四十二條第二項、第三十八條第一項第二款，罰金罰
鍰提高標準條例第一條前段、第二條，判決如主文。
本案經檢察官張啟祥到庭執行職務。
中      華      民      國    九十      年      二      月    二十七    日
                                  臺灣高雄地方法院刑事第七庭
                                      法  官    裕  斗
右正本證明與原本無異
如不服本判決應於送達後十日內向本院提出上訴狀
                                      書記官  龔      能
中      華      民      國    九十      年      二      月    二十七    日
附錄本案論罪科刑法條全文：
刑法第二百六十六條
在公共場所或公眾得出入之場所賭博財物者，處一千元以下罰金，但以供人暫時娛樂
之物為賭博者，不在此限。
當場賭博之器具與在賭檯或兌換籌碼處之財物，不問屬於犯人與否，沒收之。


司法院資訊處製作；財團法人民間司法改革基金會備份。
